臺灣臺中地方法院民事判決　九十二年度訴字第一四九八號
　　原　　　告　乙○○
　　訴訟代理人　涂國慶律師
　　被　　　告　丙○○
　　　　　　　　　　　　　　居.
　　　　　　　　甲○○　　　住.
右當事人間請求給付報酬事件，經於民國九十二年九月二十九日言詞辯論終結，本院
判決如左：
    主      文
被告應給付原告新臺幣捌拾壹萬玖仟貳佰肆拾陸元，及自民國九十二年五月三十日起
至清償日止，按週年利率百分之五計算之利息。
訴訟費用由被告丙○○、甲○○各負擔二分之一。
本判決於原告以新臺幣貳拾柒萬元，為被告供擔保後，得假執行。但被告如以新臺幣
捌拾壹萬玖仟貳佰肆拾陸元，為原告預供擔保，得免為假執行。
    事      實
甲、原告方面：
  一、聲明：被告應給付原告新臺幣（下同）捌拾壹萬玖仟貳佰肆拾陸元，及自起訴
      狀繕本送達之翌日起至清償日止，按週年利率百分之五計算之利息；並願供擔
      保，請准宣告假執行。
  二、陳述：被告二人自民國九十年六月間起至同年九月間止，至原告位於臺中市○○路三四一號十三樓之一所經營之「建成廣告中心」，共同連續委託原告在中
      國時報、聯合報、自由時報刊登以「尊榮股份有限公司」為名義之徵才廣告，
      並陸續交付如附表所示三紙支票供為刊登廣告之報酬給付，被告丙○○另於載
      明報酬為七萬五千二百四十元之估價單上簽名確認，詎被告所交付如附表所示
      三紙支票屆期經原告提示請求付款均遭退票，被告二人並避不見面，原告乃向
      臺灣台中地方法院檢察署對被告二人提出詐欺告訴，雖經檢察官認定被告二人
      並無詐欺行為而不起訴在案，然被告二人於偵查中均坦承曾委託原告刊登廣告
      及積欠原告八十一萬餘元費用之事實。足見上開委託刊登廣告之契約當事人，
      確為原告及被告二人，其契約之性質兼具委任及承攬之複合性質，原告既已依
      約完成刊登廣告之工作，則依民法第五百二十八條、第五百四十七條委任報酬
      給付之規定，或依民法第四百九十條第一項、第五百零五條承攬報酬給付之規
      定，原告均得請求被告二人共同給付如聲明所示金額及利息。
  三、證據：提出支票（含退票理由單）三紙、估價單一紙、被告甲○○身分證一紙
      、臺灣臺中地方法院檢察署檢察官九十一年度偵字第一九００八號不起訴處分
      書一份（以上均為影本）、原告名片一紙及被告丙○○所得稅查詢清單一份為
      證。
乙、被告方面：均未於最後言詞辯論期日到場，惟據其先前到庭所為陳述，分述如后
    ：
  一、聲明：原告之訴及假執行之聲請均駁回，如受不利之判決，願供擔保免為假執
      行。
  二、陳述：被告甲○○固有委託原告在中國時報、聯合報、自由時報刊登以「尊榮
      股份有限公司」為名義之徵才廣告，並交付如附表所示三紙支票供為刊登廣告
      之報酬給付，屆期經原告提示請求付款均遭退票，合計積欠原告捌拾壹萬玖仟
      貳佰肆拾陸元廣告費用之事實，惟目前經濟困難，無力清償。另被告丙○○固
      有在「尊榮股份有限公司」工作之情事，但被告丙○○僅係依被告甲○○之指
      示，辦理公司相關帳務請款事宜，系爭報紙廣告刊登事宜係被告甲○○所委託
      ，與被告丙○○無涉。
丙、本院依職權調取尊榮股份有限公司退票資料、及臺灣臺中地方法院檢察署檢察官
    九十一年度偵字第一九００八號偵查卷到院參辦。
    理　　　由
一、程序方面：被告經合法通知，均未於最後言詞辯論期日到場，核無民事訴訟法第
    三百八十六條所列各款情形，爰依原告之聲請，由其一造辯論而為判決。
二、本件原告起訴主張被告自九十年六月間起至同年九月間止，至原告位於臺中市○○路三四一號十三樓之一所經營之「建成廣告中心」，共同連續委託原告在中國
    時報、聯合報、自由時報刊登以「尊榮股份有限公司」為名義之徵才廣告，並陸
    續交付如附表所示三紙支票供為刊登廣告之報酬給付，被告丙○○另於載明報酬
    為七萬五千二百四十元之估價單上簽名確認，詎被告所交付如附表所示三紙支票
    屆期經原告提示請求付款均遭退票，被告二人並避不見面，原告乃向台灣台中地
    方法院檢察署對被告二人提出詐欺告訴，雖經檢察官認定被告二人並無詐欺行為
    而不起訴在案，然被告二人於偵查中均坦承曾委託原告刊登廣告及積欠原告八十
    一萬餘元費用之事實。足見上開委託刊登廣告之契約當事人，確為原告及被告二
    人，其契約之性質兼具委任及承攬之複合性質，原告既已依約完成刊登廣告之工
    作，自得依民法第五百二十八條、第五百四十七條委任報酬給付規定，或依民法
    第四百九十條第一項、第五百零五條承攬報酬給付規定，請求被告二人共同給付
    如聲明所示金額及利息等語。
三、被告甲○○並不否認確有委託原告在中國時報、聯合報、自由時報刊登以「尊榮
    股份有限公司」為名義之徵才廣告，並交付如附表所示三紙支票供為刊登廣告之
    報酬給付，屆期經原告提示請求付款均遭退票，合計積欠原告捌拾壹萬玖仟貳佰
    肆拾陸元廣告費用未償之事實，惟表示其目前經濟困難，無力清償等語。至被告
    丙○○則以伊僅係依被告甲○○之指示，辦理公司相關帳務請款事宜，系爭報紙
    廣告刊登事宜均係被告甲○○所委託，與伊無涉等語，資為抗辯。
四、按關於勞務給付之契約，不屬於法律所定其他契約之種類者，適用關於委任之規
    定，民法第五百二十九條定有明文，準此可知，委任具有綜括法律所定其他契約
    類型（如僱傭、承攬、出版等）以外之其餘勞務契約之地位，換言之，凡非屬法
    律所定契約類型之勞務契約，始屬委任；次按，稱承攬者謂當事人約定一方為他
    方完成一定之工作，他方俟工作完成，給付報酬之契約。報酬應於工作交付時給
    付之，無須交付者，應於工作完成時給付之。民法第四百九十條、第五百零五條
    分別定有明文。而當事人之一方委託他方在第三人所發行之報紙上刊登廣告，並
    應允給付廣告費用予他方之契約，既係以契約當事人之他方完成一定之廣告刊登
    為其契約履行之內容，論其性質，應屬承攬契約性質（最高法院九十一年度台上
    字第九九二號判決意旨參照）。另按，以報酬給付請求權為訴訟標的者，其法律
    關係究係民法第四百九十條所定之承攬，抑係同法第五百二十八條規定之委任，
    法院有審究認定之權限，不受當事人主張之拘束。且承攬及委任報酬之給付，均
    屬勞務給付之契約，性質上並無衝突，如原告所為事實上之陳述並無變更，僅就
    適用之法條為不同之主張者，尚難謂為訴之變更（最高法院七十四年度台上字第
    二六九九號判決意旨參照）。
五、經查，原告上開主張，業據提出支票（含退票理由單）三紙、估價單一紙、被告
    甲○○身分證一紙、台灣台中地方法院檢察署檢察官九十一年度偵字第一九００
    八號不起訴處分書一份（以上均為影本）及原告名片一紙為證，核與本院依職權
    所調取尊榮股份有限公司退票資料、及臺灣臺中地方法院檢察署檢察官九十一年
    度偵字第一九００八號偵查卷證內容相符。被告甲○○對原告上開其曾委託原告
    在中國時報、聯合報、自由時報刊登以「尊榮股份有限公司」為名義之徵才廣告
    ，並交付如附表所示三紙支票供為刊登廣告之報酬給付，屆期均遭退票，合計積
    欠原告捌拾壹萬玖仟貳佰肆拾陸元廣告費用未償等情，復不爭執。是原告此部分
    主張，信屬實在。至被告丙○○雖否認有與被告甲○○共同委由原告代登廣告之
    情事。惟查，被告丙○○於臺灣臺中地方法院檢察署九十一年度偵字第一九００
    八號詐欺案件偵查中，對檢察官所為：「你們（指被告二人）有委託乙○○代登
    廣告徵人？」之訊問，與被告甲○○均答「有。．．．」，另對檢察官所為：「
    是否有積欠乙○○四筆代登廣告的費用？」之訊問，亦均答「有。．．．」（見
    上開九十一年度偵字第一九００八號偵查卷第十二頁），被告丙○○於刑事案件
    偵查中既已自承有與被告甲○○委託原告代登廣告徵人及積欠原告四筆代登廣告
    費用之事實，且未為其僅係處理後續帳款之抗辯，加以卷附之三紙支票均由其所
    開立，其並先於訴外人柯福生而擔任尊榮股份有限公司之負責人，是其於本院審
    理中所為上開抗辯，核非可採。從而，原告本於上開廣告刊登承攬契約之法律關
    係，訴請被告甲○○、丙○○共同給付八十一萬九千二百四十六元，及自九十二
    年五月三十日（即起訴狀繕本送達之翌日）起至清償日止，按週年利率百分之五
    計算之利息，為有理由，爰予准許。
六、兩造陳明願供擔保，聲請宣告假執行或免為假執行，經核均合於法律規定，爰分
    別酌定相當之擔保金額併予宣告。
七、本件事證已臻明確，兩造其餘攻擊防禦方法與舉證，核與判決結果無影響，爰不
    逐一論述，附此敘明。
八、據上論結，原告之訴為有理由，依民事訴訟法第三百八十五條第一項前段、第七
    十八條、第八十五條第一項前段、第三百九十條第二項、第三百九十二條，判決
    如主文。
中　　　華　　　民　　　國　　九十一　　年　　　十　　　月　　 十三 　　日
　　　　　　　　　　　　　臺灣臺中地方法院民事第三庭
~B法　　　官　林宗成
右為正本係照原本作成
如不服本判決，應於判決送達後二十日內，向本院提出上訴狀。
中　　　華　　　民　　　國　　九十二　　年　　　十　　　月　　 十三 　　日
~B法院書記官
~F0
附表
┌──┬────────┬───────┬────┬───────┬─────┬─────┐
│編號│ 支  票  號  碼 │ 面      額   │ 發票人 │  付  款  人  │ 發 票 日 │ 備  註   │
│    │                │              │        │  帳      號  │          │          │
├──┼────────┼───────┼────┼───────┼─────┼─────┤
│ 一 │  CM0000000     │新臺幣拾萬元│尊榮股份│臺中市第十一信│九十年十月│ 無       │
│    │                │              │有限公司│用合作社儲蓄部│三十日    │          │
│    │                │              │        │二二一七–七號│          │          │
├──┼────────┼───────┼────┼───────┼─────┼─────┤
│ 二 │  CM0000000     │新臺幣拾萬元│ 同右   │同右          │九十年十一│ 同右     │
│    │                │              │        │              │月三十日  │          │
├──┼────────┼───────┼────┼───────┼─────┼─────┤
│ 三 │  CM0000000     │新臺幣壹拾肆萬│ 同右   │同右          │九十年十二│ 同右     │
│    │                │肆仟元        │        │              │月三十    │          │
└──┴────────┴───────┴────┴───────┴─────┴─────┘
